【裁判字號】    88,易,3239
【裁判日期】    890202
【裁判案由】    違反槍砲彈藥刀械管制條例
【裁判全文】
臺灣臺北地方法院刑事判決                        八十八年度易字第三二三九號
    公  訴  人  臺灣臺北地方法院檢察署檢察官
    被      告  甲○○
右列被告因槍砲彈藥刀械管制條例案件，經檢察官提起公訴（八十八年度偵字第八八
０五號），本院判決如左：
    主  文
甲○○無罪。
    理  由
一、公訴意旨略以：被告甲○○於不詳時地，未經許可，無故持有仿造半自動手槍製
    造之金屬玩具手槍改造而成，已改換貫通土造金屬槍管，具殺傷力之手槍一支（
    含彈匣一個）、改造具殺傷力之子彈二顆，並將之藏放於台北市○○○路○段七
    十七巷十二之五號二樓，由案外人丙○○（業經不起訴處分）所經營之「卡門卡
    拉ＯＫ」男廁上方夾層處，嗣於民國八十五年十月十五日凌晨零時許，於該址為
    警查獲，並扣得上開手槍、子彈，因認被告涉有槍砲彈藥刀械管制條例第十條第
    三項之無故持有槍砲及同法第十一條第三項之無故持有彈藥罪嫌。
二、按犯罪事實應依證據認定之，無證據不得推定其犯罪事實，刑事訴訟法第一百五
    十四條定有明文。又認定不利於被告之事實，須依積極證據，茍積極證據不足為
    不利於被告事實之認定時，即應為有利於被告之認定，更不必有何有利之證據；
    且刑事訴訟法上所謂認定犯罪事實之積極證據，係指適合於被告犯罪事實之認定
    之積極證據而言，雖不以直接證據為限，間接證據亦包括在內，然而無論直接或
    間接證據，其為訴訟上之證明，須於通常一般之人均不致有所懷疑，而得確信其
    為真實之程度者，始得據為有罪之認定，倘其證明尚未達到此一程度，而有合理
    之懷疑存在時，自不能以推測或擬制之方法，以為有罪裁判之基礎，最高法院著
    有三十年上字第八一六號、二十九年上字第三一０五號、七十六年台上字第四九
    八六號、四十年台上字第八六號等判例可資參照。訊據被告甲○○堅決否認上開
    犯行，辯稱：扣案手槍及子彈並非伊所有，伊於老闆為警逮捕時，雖曾向同事乙○○提及想告訴警察槍、彈係伊所有，然僅係開玩笑而已等語。
三、經查，本件扣案改造之手槍、子彈具有殺傷力，屬槍砲彈藥刀械管制條例第四條
    所稱槍砲、彈藥，雖有內政部警政署刑事警察局鑑驗通知書一紙附於「卡門卡拉
    ＯＫ」前、後手經營者吳鴻展、丙○○為被告之台灣台北地方法檢察署八十五年
    度偵字第二三０一五號卷宗可稽，惟遍查上開案件卷宗及本案偵查卷宗，公訴人
    認扣案手槍、子彈係被告所持有，則顯然僅以被告時為「卡門卡拉ＯＫ」員工，
    其同事乙○○於上開案件第二審到庭證稱查獲槍、彈當時，被告曾向之表示扣案
    槍、彈係其所有等情，為唯一根據。然經本院傳喚證人乙○○到庭詳細訊問當時
    情形，乙○○即證稱員警詢問案外人丙○○、吳鴻展時，其與被告及案外人游錦
    章在旁討論，被告曾提及很想告訴警察槍係其所有，伊告知這種話不要亂講，被
    告即表示其僅係開玩笑而已等情，參以案外人丙○○於八十五年十月十五日為警
    查獲，同日交保返店後，曾詢問被告、案外人乙○○、游錦章等員工扣案槍、彈
    何來，渠等均稱不知情一節，亦據案外人丙○○到庭證述明確，則被告向案外人
    乙○○表示想告知員警扣案槍、彈係其所有云云，若非出於戲謔，以玩笑之態度
    所為，當場聽聞之案外人乙○○、游錦章等人，豈有不當場告知員警或老闆吳鴻
    展、丙○○，於丙○○交保返店詢問渠等時，對於此事又隻字未提之理？加以被
    告於本案查獲時甫滿十八歲，年輕識淺，難免輕佻浮誇，其與同事閒聊本件案情
    時，構情偽稱扣案槍、彈係其所有，以誇耀其能耐，衡情確非無可能，被告所辯
    當時僅係開玩笑等語，自堪採信。是尚不得以被告於案發時曾向案外人乙○○表
    示扣案槍、彈係其所有，遽認其有上開犯行。此外，本院復查無其他積極證據足
    認被告有何槍砲彈藥刀械管制條例第十條第三項之無故持有槍砲及同法第十一條
    第三項之無故持有彈藥犯行，被告犯罪尚屬不能證明，依法應為無罪之諭知。
據上論斷，應依刑事訴訟法第三百零一條第一項判決如主文。
本案經檢察官林美玲到庭執行職務。
中    華    民    國      八十九        年        二        月    二    日
                                        臺灣臺北地方法院刑事第七庭
                                                  法  官  楊代華
右正本證明與原本無異。
如不服本判決，應於判決送達後十日內，向本院提出上訴狀。
                                                  書記官  許博為
中    華    民    國      八十九        年        二        月    九    日


司法院資訊處製作；財團法人民間司法改革基金會備份。
